臺灣高雄地方法院刑事判決　　　　　　　　　　　　九十三年度訴字第一四四七號
　　公　訴　人　臺灣高雄地方法院檢察署檢察官
　　被　　　告　甲○○
右列被告因違反毒品危害防制條例等案件，經檢察官提起公訴（九十三年度偵字第八
三七三號）及移
    主  文
甲○○未經許可，持有其他可發射子彈具有殺傷力之改造玩具手槍，累犯，處有期徒
刑捌月，併科罰金新臺幣伍萬元，罰金如易服勞役，以新臺幣玖佰元即銀元佰元折
算壹日，扣案仿ＢＥＲＥＴＴＡ廠半自動手槍製造之玩具手槍換裝土造金屬槍管改造
而成之改造手槍壹把（槍枝管制編號：0000000000號，含彈匣壹個）沒收
；又運輸第三級毒品，累犯，處有期徒刑伍年貳月，扣案之第三級毒品愷他命（含包
裝，實秤毛重貳拾柒點參捌貳公克）沒收銷燬之。應執行有期徒刑伍年陸月，併科罰
金新臺幣伍萬元，罰金如易服勞役，以新臺幣玖佰元即銀元佰元折算壹日，扣案仿
ＢＥＲＥＴＴＡ廠半自動手槍製造之玩具手槍換裝土造金屬槍管改造而成之改造手槍
壹把（槍枝管制編號：0000000000號，含彈匣壹個）沒收，扣案之第三級
毒品愷他命（含包裝，實秤毛重貳拾柒點參捌貳公克）沒收銷燬之。
    事  實
一、甲○○前因偽造文書案件，經本院於民國九十一年四月九日以九十年度訴字第七
    六四號判處有期徒刑七月確定，並於九十一年十二月二十三日執行完畢。詎仍不
    知悔改，明知未經中央主管機關許可，不得持有槍砲彈藥刀械管制條例管制之手
    槍，竟未經許可，基於持有具殺傷力改造玩具手槍之犯意，於九十三年四月十日
    晚間，透過友人林志騰（業經本院另案審結）之幫助，在屏東市高屏大橋附近，
    以新台幣（下同）九萬五千元之代價，向年籍、姓名均不詳綽號「小楊」之成年
    男子，購買可發射子彈具殺傷力之仿ＢＥＲＴＥＴＴＡ廠半自動手槍製造之玩具
    手槍換裝土造金屬槍管改造而成之改造手槍一把（含彈匣一個，槍枝管制編號：
    0000000000號），未經許可而持有之，用以防身。甲○○另基於運輸
    第三級毒品愷他命之犯意，於九十三年四月十八日搭機由台灣前往菲律賓，並於
    當天在菲律賓機場自綽號「ＪＡＫＥＹ」之成年男子處無償取得第三級毒品愷他
    命一包，再將上開毒品藏置於鞋襪內，於同年四月二十二日自菲律賓搭乘中華航
    空公司ＣＩ六三八號班機運輸上開第三級毒品愷他命入境台灣，嗣於同日（二十
    二日）下午二時五分許抵達高雄小港機場，在財政部高雄關稅局高雄機場分局入
    境海關室內為警查獲，並當場扣得第三級毒品愷他命一包（含包裝，實秤毛重二
    十七點三八二公克）。又甲○○於偵查犯罪之機關未發覺前，即主動向查獲警員
    主動供出上開持有可發射子彈具有殺傷力之改造玩具手槍一把，自首犯罪而接受
    裁判，且於同日（二十二日）下午五時三十分許，帶同警員前往其高雄市○○區
    ○○路一九一號之住處，起出上開仿ＢＥＲＥＴＴＡ廠半自動玩具手槍改造而成
    之改造手槍一把（含彈匣一個）並報繳之。
二、案經台南憲兵隊報請臺灣高雄地方法院檢察署檢察官偵查起訴及海岸巡防署海洋
    巡防總局第四海巡隊報請台灣台南地方法院檢察署呈請台灣高等法院檢察署檢察
    長核轉台灣高雄地方法院檢察署檢察官移送併案審理。
    理  由
一、訊據被告甲○○對於右揭時、地向「小楊」購買改造之玩具手槍一把而持有及自
    菲律賓攜帶第三級毒品愷他命入境等事實固坦承不諱，惟辯稱：我攜帶入境的愷
    他命是要供自己施用的，應不構成運輸毒品罪云云。然查，被告於右揭時、地將
    第三級毒品愷他命藏置於鞋襪內，並自菲律賓搭機入境台灣之事實，業據其於警
    詢、偵查及本院審理中坦承不諱，並有被告之出入境紀錄、高雄關稅局扣押貨物
    收據及搜索筆錄各一份、照片六幀在卷可稽，又扣案白色粉末一包，經送行政院
    衛生署依「氣相層析質譜儀分析法」鑑定結果，確係第三級毒品愷他命無訛（含
    包裝，實秤毛重二十七‧三八二公克），有該署管制藥品管理局九十三年六月七
    日管檢字第０九三０００四三四八號檢驗成績書一紙在卷足憑，而所謂「運輸」
    毒品，係指轉運輸送毒品，亦即由一地轉運輸送另一地，係指單純運輸並無他項
    目的而言，且不以為他人轉運輸送為必要，即為自己轉運輸送者亦包括在內（最
    高法院九十二年度台上字第一二八八號判決意旨、八十二年度第三次刑事庭會議
    參照）。故為自己施用之目的，未經許可自國外攜帶毒品入境，其既有私自運輸
    之犯意，自非單純之持有煙毒（司法院八十三年一月十三日（83）廳刑一字第○
    一一五九號函參照），是縱被告攜帶入境之目的係為供自己施用屬實，惟其既有
    私自運輸之犯意，且以搭機夾帶之方式，將第三級毒品愷他命自菲律賓輸送來台
    ，自應成立運輸毒品罪，被告此部分辯解容有誤會，則被告攜帶第三級毒品愷他
    命入境之行為，確已構成毒品危害防制條例第四條第三項之運輸第三級毒品罪甚
    明。此外，被告未經許可持有改造玩具手槍之部分，復有扣案之改造玩具手槍一
    把（槍枝管制編號：0000000000號，含彈匣一個）足資佐證，而上開
    扣案之手槍一把經送鑑定結果，認係仿ＢＥＲＥＴＴＡ廠半自動手槍製造之金屬
    玩具手槍，更換土造金屬槍管改造而成之改造手槍，機械性能良好，可擊發適用
    子彈，具殺傷力等情，有內政部警政署刑事警察局九十三年五月四日刑鑑字第０
    九三００九０三五七號槍彈鑑定書乙份暨所附照片四幀在卷可參，是上開扣案之
    改造手槍具有殺傷力之事實至為明確，被告未經許可，持有槍砲彈藥刀械管制條
    例管制之改造手槍犯行亦足堪認定。
二、按愷他命係屬毒品危害防制條例第二條第二項第三款所列之第三級毒品，是核被
    告持有上開扣案之改造玩具手槍及運輸第三級毒品愷他命之行為，係犯槍砲彈藥
刀械管制條例第十一條第四項之未經許可持有其他可發射子彈具有殺傷力之改造
    玩具手槍罪及毒品危害防制條例第四條第三項之運輸第三級毒品罪（起訴意旨雖
    認被告另涉及販賣第三級毒品罪嫌，惟此部分犯罪事實業據公訴人於本院審理中
    撤回，故不予審究）。其持有第三級毒品，復進而運輸，其持有第三級毒品之低
    度行為，為運輸第三級毒品之高度行為所吸收，不另論罪。被告所犯上開二罪，
    犯意各別，行為互異，應予分論併罰。又被告於上開持有改造玩具手槍之犯行未
    被發覺前，主動向查獲運輸毒品罪之警員自首，表示願意接受裁判，並報繳其持
    有之改造手槍一把，有警詢筆錄在卷可憑，核與槍砲彈藥刀械管制條例第十八條
    第一項前段規定之自首要件相符，應依上開規定應減輕其刑。另毒品危害防制條
    例第十七條固規定「犯第四條第三項之罪，供出毒品來源，因而破獲者，得減輕
    其刑」，然其立法意旨重在鼓勵具體供出上游毒販，俾追查毒梟前手及上游毒品
    ，以杜絕毒品之蔓延與氾濫為目的，故倘未進而查獲毒梟前手或上游毒品者，自
    不得依該條規定減輕其刑。是被告雖供出賴永銘（綽號「阿文」）及董宏仁（綽
    號「小董子」），並由檢察官指揮偵辦其二人且因而查獲，有卷附行政院海岸巡
    防署海洋巡防總局第四海巡隊九十三年七月二十六日洋局四偵字第０九三Ｈ０四
    三二六三號函可稽，然被告所犯本件運輸毒品之來源係「ＪＡＫＥＹ」，而非賴
    永銘、董宏仁二人，業據其自陳在卷，是被告自無從依毒品危害防制條例第十七
    條之規定減輕其刑，且被告所犯運輸第三級毒品罪，並非證人保護法第二條所列
    之刑事案件，則被告既非證人保護法第二條所列刑事案件之被告，自亦無適用證
    人保護法第十四條第一項減輕其刑之規定，併此明。
三、查被告前因偽造文書案件，經本院於九十一年四月九日以九十年度訴字第七六四
    號判處有期徒刑七月確定，甫於九十一年十二月二十三日執行完畢，有本院被告
    院內索引卡紀錄表、台灣高等法院被告全國前案紀錄表及台灣高雄地方法院檢察
    署刑案資料查註紀錄表各乙份附卷可按，其受有期徒刑之執行完畢，於五年以內
    再犯本件最重本刑為有期徒刑以上之二罪，均為累犯，均應依刑法第四十七條之
    規定，加重其刑，其未經許可持有改造手槍部分之犯行，並依法先加後減之。爰
    審酌被告非法持有槍枝之行為，潛在危害社會治安，值此槍彈氾濫時機，不法之
    徒擁槍自重，其所為對社會暗藏高度危險，威脅社會秩序及人民之生命、身體安
    全甚鉅，實無足取，而其自國外運輸第三級毒品愷他命返台，若經轉售或轉讓與
    他人施用，對社會仍有潛在之危險性，倘未予嚴厲規範，將使多數人之生命、身
    體遭受侵害，自應嚴懲；惟念其持有槍枝並未作為不法使用，且其運輸毒品入境
    係供己施用，所犯情節尚非重大，並主動供出另案毒品來源供警方查獲，及犯後
    坦承犯行，態度良好等一切情狀，分別量處如主文所示之刑及定其應執行刑，併
    就所處罰金部分諭知如易服勞役之折算標準，以資懲儆。另本院考量被告運輸前
    開毒品並無得利，爰不予併科罰金，附此敘明。扣案仿ＢＥＲＥＴＴＡ廠半自動
    手槍製造之玩具手槍換裝土造金屬槍管改造而成之改造手槍一把（槍枝管制編號
    ：0000000000號，含彈匣一個），具有殺傷力，係屬槍砲彈藥刀械管
    制條例第四條第一項第一款規定之槍砲，依該條例第五條規定，非經中央主管機
    關許可，不得持有之，屬該條例所規定之違禁物無訛，已如前述，自應依刑法第
    三十八條第一項第一款之規定，併予宣告沒收，又扣案之愷他命（含包裝，實秤
    毛重二十七‧三八二公克）既屬第三級毒品，亦有如前述，爰依毒品危害防制條
    例第十八條第一項前段規定，併予宣告沒收銷燬之（其包裝因包覆該毒品，其上
    顯留有該毒品之殘渣，衡情自難與之剝離，當應整體視之為毒品，連同該包裝併
    予宣告沒收銷燬之）。至於鑑驗耗用之第三級毒品愷他命既已滅失，自毋庸宣告
    沒收銷燬，附此敘明。
據上論斷，應依刑事訴訟法第二百九十九條第一項前段，槍砲彈藥刀械管制條例第十
一條第四項、第十八條第一項前段，毒品危害防制條例第四條第三項、第十八條第一
項前段，刑法第十一條前段、第五十一條第五款、第四十七條、第四十二條第二項、
第三十八條第一項第一款，罰金罰鍰提高標準條例第二條，現行法規所定貨幣單位折
算新臺幣條例第二條，判決如主文。
本案經檢察官余秉甄到庭執行職務。
中      華      民      國    九十三    年      九      月     二十     日
                              臺灣高雄地方法院刑事第十二庭
                                  審判長法官  張世賢
                                        法官  王啟明
                                        法官  鍾素鳳
右正本證明與原本無異。
如不服本判決，應於判決送達後十日內，向本院提出上訴狀。
                                      書記官  陳瓊芳
中      華      民      國    九十三    年      九      月    二十一    日
附錄本判決論罪之法條：
槍砲彈藥刀械管制條例第十一條
    未經許可，製造、販賣或運輸第四條第一項第一款所稱其他可發射金屬或子彈具
    有殺傷力之各式槍砲者，處五年以上有期徒刑，併科新臺幣一千萬元以下罰金。
    未經許可，轉讓、出租或出借前項所列槍砲者，處三年以上十年以下有期徒刑，
    併科新臺幣七百萬元以下罰金。
    意圖供自己或他人犯罪之用，而犯前二項之罪者，處無期徒刑或七年以上有期徒
    刑，併科新臺幣一千萬元以下罰金。
    未經許可，持有、寄藏或意圖販賣而陳列第一項所列槍砲者，處一年以上七年以
    下有期徒刑，併科新臺幣七百萬元以下罰金。
    第一項至第三項之未遂犯罰之。
毒品危害防制條例第四條第三項
    製造、運輸、販賣第三級毒品者，處五年以上有期徒刑，得併科新臺幣五百萬元
    以下罰金。
